# 关于联营企业逆流交易合并报表调整的问题

提问人：wx_5dc3bc5d30f5 时间：2023-04-14 18:18:03
请教一下，关于联营企业逆流交易合并报表调整的问题，比如乙是甲的联营企业，甲拥有股权20%，乙出售一批存货给甲，成本 600 ，售价 1000 元，甲收到存货后，以 2000 元价格出售50%存货，剩余结存。那么，在合并报表层面如何看待这件事？
我不理解在于，我认为在合并报表层面，乙出售给甲存货这件事应该全部抵消，甲出售存货所认可的营业成本不应该是 600 吗，在合并报表层面，应该去调整所出售50%存货的营业成本呢，把他从 1000 调到 600 ？ 就如顺流交易那样，倘若甲企业顺流交易卖给乙企业存货，无论乙是否结存，甲这边营业收入成本都要按持股比例全部抵消，恢复投资收益，而逆流交易，却不需要全部抵消投资收益，调整营业成本？

回答人：chenyiwei
顺流交易和逆流交易在合并报表层面的抵销原则是相同的，即把联营企业净资产、净利润中按比例归属于本公司的部分看作合并集团的一部分，将该部分与本集团之间的交易予以抵销处理。
当逆流交易损益期末尚未实现时，在合并报表层面应按比例抵销存货成本（或其他标的资产的账面价值）；当本公司将逆流交易的标的存货对外出售时，相应转化为按比例抵销销售成本。所以营业成本是应当按比例调整的。